Minutes et répertoires du notaire Toussaint GIRARD, 13 novembre 1779 - 18 février 1794 (étude XXXIII)
Archives nationales
- Répertoire(s) de Toussaint GIRARD, 13 novembre 1779 - 4 février 1794; MC/RE/XXXIII/12 - MC/RE/XXXIII/13
  - Répertoire. 1779, 13 novembre - 1786, 30 décembre, 13 novembre 1779 - 30 décembre 1786; MC/RE/XXXIII/12
    - Contrat de mariage entre le sieur Tancrède et la demoiselle Lanoé, 10 mai 1785
      contrat de mariage; Tancrède (sieur); Lanoé (demoiselle)
    - Inventaire après décès de la veuve Planchère, 11 mai 1785
      inventaire après décès; Planchère (veuve)
    - Contrat de mariage entre le sieur Givelet et la dame Boyer, 11 mai 1785
      contrat de mariage; Givelet (sieur); Boyer (dame)
    - Inventaire après décès de Toffier, 12 mai 1785
      inventaire après décès; Toffier
    - Inventaire après décès de mademoiselle Jeannel, 13 mai 1785
      inventaire après décès; Jeannel (mademoiselle)
    - Contrat de mariage entre le sieur Godard et la demoiselle Mauger, 19 mai 1785
      contrat de mariage; Godard (sieur); Mauger (demoiselle)
    - Notoriété concernant Audy, 20 mai 1785
      notoriété; Audy
    - Testament déposé de madame Lamarche, 23 mai 1785
      testament; dépôt de pièces; Lamarche (madame)
    - Inventaire après décès de la femme Thiboust, 24 mai 1785
      inventaire après décès; Thiboust (femme)
    - Inventaire après décès de la demoiselle Chapusot, 25 mai 1785
      inventaire après décès; Chapusot (demoiselle)
    - Inventaire après décès de la demoiselle Bonneuil, 27 mai 1785
      inventaire après décès; Bonneuil (demoiselle)
    - Dépôt du certificat de vie de madame Darrot, 1er juin 1785
      notoriété; dépôt de pièces; Darrot (madame)
    - Contrat de mariage entre le sieur Aubin et la demoiselle Bruneau, 3 juin 1785
      contrat de mariage; Aubin (sieur); Bruneau (demoiselle)
    - Inventaire après décès de Nicolas Thomas, 3 juin 1785
      inventaire après décès; Thomas, Nicolas
    - Inventaire après décès de la femme Aubin, 3 juin 1785
      inventaire après décès; Aubin (femme)
    - Contrat de mariage entre le sieur Perlier et la demoiselle Hequin, 5 juin 1785
      contrat de mariage; Perlier (sieur); Hequin (demoiselle)
    - Notoriété en rectification des noms de monsieur Jouvène de La Bretonnerie, 9 juin 1785
      notoriété; Jouvène de La Bretonnerie (monsieur)
    - Inventaire après décès de Guibère, 10 juin 1785
      inventaire après décès; Guibère
    - Contrat de mariage entre le sieur Rolland et la demoiselle Aynesperset, 11 juin 1785
      contrat de mariage; Rolland (sieur); Aynesperset (demoiselle)
    - Contrat de mariage entre le sieur Vattonne et la demoiselle Roupeau, 19 juin 1785
      contrat de mariage; Vattonne (sieur); Roupeau (demoiselle)
    - Contrat de mariage entre le sieur Damue et la demoiselle Fromentin, 21 juin 1785
      contrat de mariage; Damue (sieur); Fromentin (demoiselle)
    - Contrat de mariage entre le sieur Gosselin et mademoiselle du Sauvay, 22 juin 1785
      contrat de mariage; Gosselin (sieur); Du Sauvay (mademoiselle)
    - Contrat de mariage entre le sieur Savard et la demoiselle Carthery, 23 juin 1785
      contrat de mariage; Savard (sieur); Carthery (demoiselle)
    - Notoriété concernant la dame Beyle, 2 juillet 1785
      notoriété; Beyle (dame)
    - Notoriété après le décès du sieur Delaunay, 5 juillet 1785
      notoriété; Delaunay (sieur)
    - Dépôt du mortuaire de madame de Bouvoust, 6 juillet 1785
      acte d'état civil; dépôt de pièces; Bouvoust (madame de)
    - Testament du sieur Beaumont, 9 juillet 1785
      testament; Beaumont (sieur)
    - Inventaire après décès du sieur Rivol, 18 juillet 1785
      inventaire après décès; Rivol (sieur)
    - Inventaire après décès du sieur Botheon, 19 juillet 1785
      inventaire après décès; Botheon (sieur)
    - Notoriété concernant Mazoil, 26 juillet 1785
      notoriété; Mazoil
    - Inventaire après décès de Gilleront, 27 juillet 1785
      inventaire après décès; Gilleront
    - Notoriété concernant Guichard, 29 juillet 1785
      notoriété; Guichard
    - Notoriété concernant Monier, 30 juillet 1785
      notoriété; Monier
    - Inventaire après décès de monsieur Lenoir, 30 juillet 1785
      inventaire après décès; Lenoir (monsieur)
    - Contrat de mariage entre Jean Claude Cadiat et Nicole Cadiat, 31 juillet 1785
      contrat de mariage; Cadiat, Jean-Claude; Cadiat, Nicole
    - Notoriété concernant Ronfray, 3 août 1785
      notoriété; Ronfray
    - Notoriété concernant Cuisinier, 6 août 1785
      notoriété; Cuisinier
    - Contrat de mariage entre le sieur Petit de Cruzil et la demoiselle Duchesne, 8 août 1785
      contrat de mariage; Petit de Cruzil (sieur); Duchesne (demoiselle)
    - Dépôt du mortuaire de Daubenac, 9 août 1785
      acte d'état civil; dépôt de pièces; Daubenac
    - Inventaire après décès de la femme Berger, 12 août 1785
      inventaire après décès; Berger (femme)
    - Contrat de mariage entre le sieur Arboy et la demoiselle Besson, 17 août 1785
      contrat de mariage; Arboy (sieur); Besson (demoiselle)
    - Notoriété concernant Polline, 18 août 1785
      notoriété; Polline
    - Inventaire après décès de madame Schreiber, 19 août 1785
      inventaire après décès; Schreiber (madame)
    - Contrat de mariage entre le sieur Fayet et la demoiselle Contin, 23 août 1785
      contrat de mariage; Fayet (sieur); Contin (demoiselle)
    - Inventaire après décès du sieur Darlor, 27 août 1785
      inventaire après décès; Darlor (sieur)
    - Contrat de mariage entre le sieur Lendormy et la demoiselle Collot, 29 août 1785
      contrat de mariage; Lendormy (sieur); Collot (demoiselle)
    - Inventaire après décès de madame Simonnin, 30 août 1785
      inventaire après décès; Simonnin (madame)
    - Inventaire après décès de Hugard, 2 septembre 1785
      inventaire après décès; Hugard
    - Contrat de mariage entre le sieur Villiod et la demoiselle Villiod, 3 septembre 1785
      contrat de mariage; Villiod (sieur); Villiod (demoiselle)
    - Contrat de mariage entre le sieur Serliève et la demoiselle Trabue, 6 septembre 1785
      contrat de mariage; Serliève (sieur); Trabue (demoiselle)
    - Contrat de mariage entre le sieur Léveillé et la demoiselle Lartigue, 6 septembre 1785
      contrat de mariage; Leveille (sieur); Lartigue (demoiselle)
    - Notoriété concernant Boismaret, 7 septembre 1785
      notoriété; Boismaret
    - Contrat de mariage entre le sieur Redion et la demoiselle Dièvre, 7 septembre 1785
      contrat de mariage; Redion (sieur); Dièvre (demoiselle)
    - Contrat de mariage entre le sieur Sallembier et la demoiselle Fleury, 9 septembre 1785
      contrat de mariage; Sallembier (sieur); Fleury (demoiselle)
    - Contrat de mariage entre le sieur Porer et la demoiselle Dary, 11 septembre 1785
      contrat de mariage; Porer (sieur); Dary (demoiselle)
    - Inventaire après décès de monsieur Etienne, 12 septembre 1785
      inventaire après décès; Etienne (monsieur)
    - Contrat de mariage entre le sieur Rigelé et la demoiselle Folitot, 15 septembre 1785
      contrat de mariage; Rigelé (sieur); Folitot (demoiselle)
    - Notoriété concernant Bailly, 15 septembre 1785
      notoriété; Bailly
    - Notoriété concernant Callot, 26 septembre 1785
      notoriété; Callot
    - Contrat de mariage entre le sieur Fouché et la demoiselle Birasson, 28 septembre 1785
      contrat de mariage; Fouché (sieur); Birasson (demoiselle)
    - Contrat de mariage entre Charles Gaudey et Anne Renée Boilly, 28 septembre 1785
      contrat de mariage; Gaudey, Charles; Boilly, Anne-Renée
    - Notoriété après le décès de madame Perrot, 30 septembre 1785
      notoriété; Perrot (madame)
    - Notoriété concernant Beruyer, 1er octobre 1785
      notoriété; Beruyer
    - Contrat de mariage entre le sieur Bucheron et mademoiselle Allont, 6 octobre 1785
      contrat de mariage; Bucheron (sieur); Allont (mademoiselle)
    - Testament de mademoiselle de Tanthy, 10 octobre 1785
      testament; Tanthy (mademoiselle de)
    - Inventaire après décès de mademoiselle de Routhy, 10 octobre 1785
      inventaire après décès; Routhy (mademoiselle de)
    - Contrat de mariage entre Louis Dubois et la dame veuve Bailly, 10 octobre 1785
      contrat de mariage; Dubois, Louis; Bailly (veuve)
    - Notoriété concernant Poline, 10 octobre 1785
      notoriété; Poline
    - Inventaire après décès de monsieur Dubois, 20 octobre 1785
      inventaire après décès; Dubois (monsieur)
    - Contrat de mariage entre le sieur Corbin et la demoiselle Audoist, 21 octobre 1785
      contrat de mariage; Corbin (sieur); Audoist (demoiselle)
    - Inventaire après décès de mademoiselle Martin, 24 octobre 1785
      inventaire après décès; Martin (mademoiselle)
    - Inventaire après décès du sieur Dulostre, 28 octobre 1785
      inventaire après décès; Dulostre (sieur)
    - Notoriété après le décès de monsieur Coignet, 29 octobre 1785
      notoriété; Coignet (monsieur)
    - Contrat de mariage entre le sieur Denomaison et mademoiselle Tondu, 29 octobre 1785
      contrat de mariage; Denomaison (sieur); Tondu (mademoiselle)
    - Contrat de mariage entre le sieur Margotte et la demoiselle Lemaire, 6 novembre 1785
      contrat de mariage; Margotte (sieur); Lemaire (demoiselle)
    - Contrat de mariage entre le sieur May et la demoiselle Gorout, 11 novembre 1785
      contrat de mariage; May (sieur); Gorout (demoiselle)
    - Contrat de mariage entre le sieur Louis et la dame Hudo, 11 novembre 1785
      contrat de mariage; Louis (sieur); Hudo (dame)
    - Dépôt du mortuaire de monsieur Dumenil, 14 novembre 1785
      acte d'état civil; dépôt de pièces; Dumenil (monsieur)
    - Contrat de mariage entre monsieur le comte de Mornay d'Haugest et mademoiselle de Chavigny, 20 novembre 1785
      contrat de mariage; Mornay d'Haugest (monsieur le comte de); Chavigny (mademoiselle de)
    - Inventaire après décès de madame Gaullard, 21 novembre 1785
      inventaire après décès; Gaullard (madame)
    - Notoriété concernant Dechaugwith, 22 novembre 1785
      notoriété; Dechaugwith
    - Notoriété concernant monsieur Polisse, 23 novembre 1785
      notoriété; Polisse (monsieur)
    - Contrat de mariage entre monsieur Drot et mademoiselle Chagot, 24 novembre 1785
      contrat de mariage; Drot (monsieur); Chagot (mademoiselle)
    - Contrat de mariage entre le sieur Hubermacher et la demoiselle Cuiret, 25 novembre 1785
      contrat de mariage; Hubermacher (sieur); Cuiret (demoiselle)
    - Notoriété concernant le sieur Descayrac, 29 novembre 1785
      notoriété; Descayrac (sieur)
    - Notoriété concernant le sieur Bellah, 30 novembre 1785
      notoriété; Bellah (sieur)
    - Contrat de mariage entre Athanase Etienne Louis Perrinet de Chauvenay et Anne Jeannne Calvet, veuve Vidal, 7 décembre 1785
      contrat de mariage; Perrinet de Chauvenay, Athanase-Etienne-Louis; Calvet, Anne-Jeanne; Vidal (veuve)
    - Délivrance de legs de Claude Villemsens, 10 décembre 1785
      délivrance de legs; Villemsens, Claude
    - Inventaire après décès du sieur Lorry, 11 décembre 1785
      inventaire après décès; Lorry (sieur)
    - Notoriété concernant le sieur Bridault, 13 décembre 1785
      notoriété; Bridault (sieur)
    - Notoriété concernant le sieur Jampon, 14 décembre 1785
      notoriété; Jampon (sieur)
    - Notoriété concernant le sieur Busel, 16 décembre 1785
      notoriété; Busel (sieur)
    - Contrat de mariage entre le sieur Berchaud et la demoiselle Estienne, 16 décembre 1785
      contrat de mariage; Berchaud (sieur); Estienne (demoiselle)
    - Notoriété concernant le sieur Maquel, 22 décembre 1785
      notoriété; Maquel (sieur)
    - Notoriété concernant la dame Prenant, veuve Marie, 23 décembre 1785
      notoriété; Prenant (dame); Marie (veuve)
    - Contrat de mariage entre le sieur Boniface et la demoiselle Thibault, 23 décembre 1785
      contrat de mariage; Boniface (sieur); Thibault (demoiselle)
    - Inventaire après décès du sieur Guérin, 24 décembre 1785
      inventaire après décès; Guérin (sieur)
    - Notoriété concernant le sieur Supersac, 31 décembre 1785 - 1785
      notoriété; Supersac (sieur)
    - Notoriété concernant monsieur Escargnel, 1er janvier 1786 - 1786
      notoriété; Escargnel (monsieur)
    - Contrat de mariage entre le sieur Bidaut et la demoiselle Pechenet, 5 janvier 1786
      contrat de mariage; Bidaut (sieur); Pechenet (demoiselle)
    - Notoriété concernant le sieur Charpentier dit Delpy, 10 janvier 1786
      notoriété; Charpentier dit Delpy (sieur); Delpy, Charpentier (sieur dit)
    - Notoriété après le décès de monsieur Court, 10 janvier 1786
      notoriété; Court (monsieur)
    - Notoriété concernant le sieur Sanson, 10 janvier 1786
      notoriété; Sanson (sieur)
    - Inventaire après décès du sieur Le Sueur, 11 janvier 1786
      inventaire après décès; Le Sueur (sieur)
    - Notoriété concernant le sieur de Cournau, 11 janvier 1786
      notoriété; Cournau (sieur de)
    - Inventaire après décès du sieur Guyot, 12 janvier 1786
      inventaire après décès; Guyot (sieur)
    - Notoriété concernant les héritiers Demuriers, 13 janvier 1786
      notoriété; Demuriers
    - Inventaire après décès de madame Gervais, 19 janvier 1786
      inventaire après décès; Gervais (madame)
    - Notoriété concernant la dame Detreignac, 20 janvier 1786
      notoriété; Detreignac (dame)
    - Inventaire après décès de la demoiselle Boulaut, 20 janvier 1786
      inventaire après décès; Boulaut (demoiselle)
    - Contrat de mariage entre le sieur Martin et la veuve Sevin, 24 janvier 1786
      contrat de mariage; Martin (sieur); Sevin (veuve)
    - Contrat de mariage entre monsieur Marchand et madame veuve Rotheon, 27 janvier 1786
      contrat de mariage; Marchand (monsieur); Rotheon (veuve)
    - Contrat de mariage entre monsieur Dupin et la demoiselle Brigodeau, 31 janvier 1786
      contrat de mariage; Dupin (monsieur); Brigodeau (demoiselle)
    - Testament du sieur Morare, 5 février 1786
      testament; Morare (sieur)
    - Contrat de mariage entre le sieur Maroteau et la demoiselle Chalé, 5 février 1786
      contrat de mariage; Maroteau (sieur); Chalé (demoiselle)
    - Inventaire après décès de Pierre Varin, 6 février 1786
      inventaire après décès; Varin, Pierre
    - Notoriété après le décès de la dame Bretonnerie, 7 février 1786
      notoriété; Bretonnerie (dame)
    - Notoriété concernant monsieur Saterelle, 7 février 1786
      notoriété; Saterelle (Monsieur
    - Contrat de mariage entre le sieur Menard et la demoiselle Erchard, 9 février 1786
      contrat de mariage; Menard (sieur); Erchard (demoiselle)
    - Contrat de mariage entre le sieur Gallet et la demoiselle Toudue, 11 février 1786
      contrat de mariage; Gallet (sieur); Toudue (demoiselle)
    - Contrat de mariage entre monsieur Delaitre et mademoiselle Martin, 11 février 1786
      contrat de mariage; Delaitre (monsieur); Martin (mademoiselle)
    - Contrat de mariage entre le sieur Willemart et la demoiselle Gournay, 12 février 1786
      contrat de mariage; Willemart (sieur); Gournay (demoiselle)
    - Notoriété concernant la veuve Curieux, 13 février 1786
      notoriété; Curieux (veuve)
    - Notoriété après le décès du sieur Couteux, 15 février 1786
      notoriété; Couteux (sieur)
    - Notoriété concernant le sieur Watier, 17 février 1786
      notoriété; Watier (sieur)
    - Contrat de mariage entre le sieur George et la dame Demart, 18 février 1786
      contrat de mariage; George (sieur); Demart (dame)
    - Contrat de mariage entre le sieur Avrot et la demoiselle vaudet, 19 février 1786
      contrat de mariage; Avrotetran (sieur); Vaudée (demoiselle)
    - Contrat de mariage entre le sieur Gellain et la demoiselle Prévost, 20 février 1786
      contrat de mariage; Gellain (sieur); Prevost (demoiselle)
    - Contrat de mariage entre le sieur Regnier et la demoiselle legsrand, 22 février 1786
      contrat de mariage; Regnier (sieur); Legrand (demoiselle)
    - Inventaire après décès du sieur Guyot, 22 février 1786
    - Contrat de mariage entre le sieur Jacobé et la demoiselle Claude, 22 février 1786
      contrat de mariage; Jacobé (sieur); Claude (demoiselle)
    - Contrat de mariage entre monsieur Gastebois et la demoiselle Valleran, 25 février 1786
      contrat de mariage; Gastebois (monsieur); Valleran (demoiselle)
    - Contrat de mariage entre le sieur Redouté et la demoiselle Gobert, 26 février 1786
      contrat de mariage; Redouté (sieur); Gobert (demoiselle)
    - Contrat de mariage entre le sieur Bonnemet et la demoiselle Sornigot, 27 février 1786
      contrat de mariage; Bonnemet (sieur); Sornigot (demoiselle)
    - Testament déposé de la demoiselle Crosnie, 4 mars 1786
      testament; dépôt de pièces; Crosnie (demoiselle)
    - Notoriété concernant le sieur Besche, 6 mars 1786
      notoriété; Besche (sieur)
    - Notoriété concernant Sarrouville, 14 mars 1786
      notoriété; Sarrouville
    - Notoriété en rectification des noms de monsieur Maringaut, 15 mars 1786
      notoriété; Maringaut (monsieur)
    - Délivrance de legs; codicille de madame Gervais, 15 mars 1786
      délivrance de legs; testament; Gervais (madame)
    - Testament de monsieur Amas, 15 mars 1786
      testament; Amas (monsieur)
    - Notoriété après le décès du sieur Leinayville., 17 mars 1786
      notoriété; Leinayville (sieur)
    - Notoriété en rectification des noms du sieur Roulhac, 18 mars 1786
      notoriété; Roulhac (sieur)
    - Notoriété concernant les sieur et dame Brou, 20 mars 1786
      notoriété; Brou (sieur); Brou (dame)
    - Inventaire après décès de monsieur Demongardé, 20 mars 1786
      inventaire après décès; Demongardé (monsieur)
    - Testament déposé de monsieur Bonnamy, 20 mars 1786
      testament; dépôt de pièces; Bonnamy (monsieur)
    - Inventaire après décès de la veuve Gosset, 22 mars 1786
      inventaire après décès; Gosset (veuve)
    - Inventaire après décès du sieur et de la dame Bailly, 23 mars 1786
      inventaire après décès; Bailly (sieur); Bailly (dame)
    - Notoriété concernant Robert Demonnevile, 31 mars 1786
      notoriété; Demonnevile, Robert
    - Délivrance de legs pour les héritiers Crosnier, 2 avril 1786
      délivrance de legs; Crosnier
    - Notoriété concernant monsieur le baron de Bouvoust, 5 avril 1786
      notoriété; Bouvoust (monsieur le baron de)
    - Notoriété concernant le sieur Davaillau, 6 avril 1786
      notoriété; Davaillau (sieur)
    - Inventaire après décès de mademoiselle Claye, 6 avril 1786
      inventaire après décès; Claye (mademoiselle)
    - Notoriété après le décès de madame Delisme, 22 avril 1786
      notoriété; Delisme (madame)
    - Dépôt du mortuaire de madame de Sartine, 22 avril 1786
      acte d'état civil; dépôt de pièces; Sartine (madame de)
    - Notoriété concernant la dame Leuchateliez, femme Bridault, 22 avril 1786
      notoriété; Leuchateliez (demoiselle); Bridault (femme)
    - Contrat de mariage entre le sieur Canivet et la demoiselle Beslancourt, 22 avril 1786
      contrat de mariage; Canivet (sieur); Beslancourt (demoiselle)
    - Contrat de mariage entre monsieur le comte de Raucher et mademoiselle de Blangy, 23 avril 1786
      contrat de mariage; Raucher, (monsieur le comte de); Blangy (mademoiselle de)
    - Contrat de mariage entre monsieur Francastel et mademoiselle Marguerit, 27 avril 1786
      contrat de mariage; Francastel (monsieur); Marguerit (mademoiselle)
    - Contrat de mariage entre le sieur Vandenhorick et la demoiselle Duval, 30 avril 1786
      contrat de mariage; Vandenhorick (sieur); Duval (demoiselle)
    - Contrat de mariage entre le sieur Carouzel et la veuve Thiollié, 2 mai 1786
      contrat de mariage; Carouzel (sieur); Thiollié (veuve)
    - Délivrance de legs les héritiers Crosnier, 2 mai 1786
    - Notoriété concernant le sieur Poulaille, 4 mai 1786
      notoriété; Poulaille (sieur)
    - Notoriété concernant le sieur Mirabeau, 4 mai 1786
      notoriété; Mirabeau (sieur)
    - Contrat de mariage entre le sieur Hugelle et la demoiselle Chelard, 5 mai 1786
      contrat de mariage; Hugelle (sieur); Chelard (demoiselle)
    - Notoriété après le décès des sieurs Naguet et Boumane, 11 mai 1786
      notoriété; Naguet (sieur); Boumane (sieur)
    - Notoriété concernant monsieur legsrain, 11 mai 1786
      notoriété; Legrain (monsieur)
    - Dépôt de notoriété concernant le sieur Couteux, 12 mai 1786
      notoriété; dépôt de pièces; Couteux (sieur)
    - Contrat de mariage entre le sieur Luenot et la demoiselle Bilvener, 13 mai 1786
      contrat de mariage; Luenot (sieur); Bilvener (demoiselle)
    - Contrat de mariage entre le sieur Rouverot et la demoiselle Boutillier, 15 mai 1786
      contrat de mariage; Rouverot (sieur); Boutillier (demoiselle)
    - Notoriété après le décès de la veuve Rampon, 18 mai 1786
      notoriété; Rampon (veuve)
    - Notoriété concernant la succession de monsieur de Beausobrie, 19 mai 1786
      notoriété; Beausobrie (monsieur de)
    - Inventaire après décès du sieur Pierre Corroy, 19 mai 1786
      inventaire après décès; Corroy, Pierre
    - Notoriété concernant mademoiselle Denivray, 20 mai 1786
      notoriété; Denivray (mademoiselle)
    - Contrat de mariage entre le sieur Roy et la demoiselle Faronne, 21 mai 1786
      contrat de mariage; Roy (sieur); Faronne (demoiselle)
    - Notoriété après le décès de la dame Havot, femme Fierrecourt, 26 mai 1786
      notoriété; Havot (demoiselle); Fierrecourt (femme)
    - Notoriété après le décès d'Etienne fils, 31 mai 1786
      notoriété; Etienne (sieur)
    - Notoriété concernant la dame Lamarie, 1er juin 1786
      notoriété; Lamarie (dame)
    - Notoriété concernant Vincent et Robert Frogeray, 8 juin 1786
      notoriété; Frogeray, Vincent; Frogeray, Robert
    - Notoriété concernant le sieur Lhuillier, 10 juin 1786
      notoriété; Lhuillier (sieur)
    - Notoriété concernant la veuve Bourgeois, 13 juin 1786
      notoriété; Bourgeois (veuve)
    - Inventaire après décès de Joseph Morand, 14 juin 1786
      inventaire après décès; Morand, Joseph
    - Notoriété en rectification des noms de la veuve Raffin de Dourny, 16 juin 1786
      notoriété; Raffin de Dourny (veuve)
    - Notoriété concernant les héritiers Blavel, Dumarais, 16 juin 1786
      notoriété; Blavel; Dumarais
    - Notoriété concernant le sieur Ribault de Miserey, 17 juin 1786
      notoriété; Miserey, Ribault (de)
    - Testament de la demoiselle Toffier, veuve Caron, 17 juin 1786
      testament; Toffier (demoiselle); Caron (veuve)
    - Inventaire après décès du sieur Brotin, 18 juin 1786
      inventaire après décès; Brotin (sieur)
    - Inventaire après décès de madame Testu, 19 juin 1786
      inventaire après décès; Testu (madame)
    - Contrat de mariage entre monsieur Poullain et mademoiselle Thibault, 25 juin 1786
      contrat de mariage; Poullain (monsieur); Thibault (mademoiselle)
    - Notoriété concernant Anne Beronard, femme Bernard, 3 juillet 1786
      notoriété; Beronard, Anne; Bernard (femme)
    - Notoriété concernant le sieur Janon Ducoutaut, 12 juillet 1786
      notoriété; Janon Ducoutaut (sieur)
    - Notoriété concernant le sieur Pignère de La Boullaye, 12 juillet 1786
      notoriété; Pignère de La Boullaye (sieur)
    - Notoriété concernant le sieur Potier et autres, 12 juillet 1786
      notoriété; Potier (sieur)
    - Contrat de mariage entre le sieur Martin et la dame Taupin, 13 juillet 1786
      contrat de mariage; Martin (sieur); Taupin (dame)
    - Notoriété concernant les sieurs Lefevre et Cosson, 13 juillet 1786
      notoriété; Lefevre (sieur); Cosson (sieur)
    - Inventaire après décès du sieur Hamel, 19 juillet 1786
      inventaire après décès; Hamel (sieur)
    - Contrat de mariage entre le sieur Norel et la demoiselle Boucher, 20 juillet 1786
      contrat de mariage; Norel (sieur); Boucher (demoiselle)